【裁判字號】    97,易,627
【裁判日期】    970523
【裁判案由】    毒品危害防制條例
【裁判全文】
臺灣士林地方法院刑事判決               97年度易字第627號
公  訴  人  臺灣士林地方法院檢察署檢察官
被      告  甲○○
                    （另案在臺灣臺北監獄士林分監執行中）
上列被告因違反毒品危害防制條例案件，經檢察官提起公訴（97
年度毒偵字第434 號），而被告於準備程序中就被訴事實為有罪
之陳述，經裁定進行簡式審判程序，並判決如下：
    主  文
甲○○施用第二級毒品，累犯，處有期徒刑捌月，扣案之第二級
毒品（含安非他命、甲基安非他命、N,N-二甲基安非他命成分，
驗餘淨重零點柒肆公克）沒收銷燬；毒品包裝袋拾陸個、玻璃球
吸食器壹組（含鏟管壹支）均沒收。
    事實及理由
一、犯罪事實：甲○○曾因施用毒品案件，經依本院89年度毒聲
    字第1007號裁定送觀察勒戒，於民國89年5 月19日執行完畢
    釋放後，於5 年內再因施用第二級毒品例案件，經本院以93
    年度簡字第216 號判決，處有期徒刑6 月確定，於93年12月
    31日易科罰金執行完畢。又曾因詐欺案件，經臺灣臺北地方
    法院以95年度簡字第2748號判決，處有期徒刑3 月確定，於
    96年10月24日易科罰金執行完畢。又曾因施用第二級毒品案
    件，經依臺灣臺北地方法院95年度毒聲字第138 號裁定送觀
    察勒戒，於95年8 月30日執行完畢釋放。詎仍不知悔悟，又
    另基於施用第二級毒品之犯意，於97年1 月30日凌晨某時，
    在臺北市士林區○○○路○ 段某友人住處，以將含有安非他
    命、甲基安非他命、N,N-二甲基安非他命成分之第二級毒品
    放在玻璃球吸食器內加熱吸食之方式，施用第二級毒品。嗣
    於97年1 月31日23時30分許，在臺北市士林區○○○路○ 段
    172 巷22弄4 號2 樓為警查獲，並扣得甲○○所有含有安非
    他命、甲基安非他命、N,N-二甲基安非他命成分之第二級毒
    品2 包（以毒品包裝袋2 個包裝，總毛重1.18公克，總淨重
    0.76公克，驗餘淨重0.74公克）及使用過之毒品包裝袋14個
    、玻璃球吸食器1 組（含鏟管1 支），並經採尿送驗而查悉
    上情。案經臺北市政府警察局大安分局報告臺灣士林地方法
    院檢察署檢察官偵查起訴。
二、上揭犯罪事實，業據被告於警詢、偵訊時就施用第二級毒品
    之行為供述不諱（僅時間、地點略有出入），復於本院訊問
    時坦白認罪，並有臺北市政府警察局偵辦毒品案件尿液檢體
    委驗單、台灣尖端先進生技醫藥股份有限公司濫用藥物檢驗
    報告、臺北市政府警察局鑑驗通知書各1 份附卷可稽，另有
    含安非他命、甲基安非他命、N,N-二甲基安非他命成分之第
    二級毒品2 包（以毒品包裝袋2 個包裝，總毛重1.18公克，
    總淨重0.76公克，驗餘淨重0.74公克）及使用過之毒品包裝
    袋14個、玻璃球吸食器1 組（含鏟管1 支）扣案可稽，另有
    臺灣高等法院被告前案紀錄表在卷可查，足認被告自白施用
    第二級毒品應與事實相符，本件事證明確，被告犯行，堪予
    認定，應依法論科。
三、被告於第二次觀察勒戒執行完畢釋放後5 年內，再犯本件施
    用第二級毒品罪，依毒品危害防制條例第20條規定意旨，應
    依法訴追處罰。核其所為，係犯毒品危害防制條例第10條第
    2 項之施用第二級毒品罪。其因施用第二級毒品而持有之，
    持有之低度行為，為施用之高度行為所吸收，不另論罪。被
    告有如犯罪事實項下所示之前科紀錄，有臺灣高等法院被告
    前案紀錄表附卷可稽，其於徒刑執行完畢後5 年內，故意再
    犯本案有期徒刑以上之罪，為累犯，應依刑法第47條第1 項
    規定加重其刑。爰審酌被告曾因犯施用毒品案件，經送觀察
    勒戒及判刑確定，仍不知戒絕，又觸犯本件犯行，一再戕害
    己身，顯示其定力不足、意志不堅、易受誘惑，犯罪後其於
    本院審理中坦承犯行，態度良好，併其之生活狀況、品行、
    智識程度等一切情狀，量處如主文所示之刑。
四、扣案含安非他命、甲基安非他命、N,N-二甲基安非他命成分
    之第二級毒品（驗餘淨重0.74公克），應依毒品危害防制條
    例第18條第1 項前段，沒收銷燬。前開毒品之包裝袋2 個及
    扣案已使用過之毒品包裝袋14個，共計16個，係用於包裹毒
    品，防其裸露、潮濕、逸散，便於攜帶，與扣案之玻璃球吸
    食器1 組（含鏟管1 支），均在被告住處查獲，衡情均為被
    告所有供本案犯罪所用之物，應依刑法第38條第1 項第2 款
    規定宣告沒收。
五、依刑事訴訟法第273 條之1 第1 項、第310 條之2 、第454
    條、第299 條第1 項前段，毒品危害防制條例第10條第2 項
    、第18條第1 項前段，刑法第11條、第47條第1 項、第38條
    第1 項第2 款，判決如主文。
六、如不服本判決，應於收受送達後10日內向本院提出上訴書狀
    ，其未具體敘述上訴理由者，請於上訴期間屆滿後20日內向
    本院補提理由書狀（均須按他造當事人之人數附繕本）。
本案經檢察官莊富棋到庭執行職務。
中    華    民    國    97    年    5     月    23    日
                  刑事第七庭法  官  周群翔
以上正本證明與原本無異。
                            書記官  劉育君
中    華    民    國    97    年    5     月    23    日
附錄本案論罪科刑法條全文：
毒品危害防制條例第10條
施用第一級毒品者，處6 月以上5 年以下有期徒刑。
施用第二級毒品者，處3 年以下有期徒刑。


司法院資訊處製作；財團法人民間司法改革基金會備份。
